【裁判字號】    91,上易,3408
【裁判日期】    920121
【裁判案由】    詐欺等
【裁判全文】
臺灣高等法院刑事判決                          九十一年度上易字第三四八號
    上  訴  人  臺灣基隆地方法院檢察署檢察官
    被      告  甲○○  男  四.
右上訴人因被告甲○○詐欺等案件，不服臺灣基隆地方法院九十一年度易緝字第一七
號，中華民國九十一年十月二十一日第一審判決（起訴案號：臺灣基隆地方法院檢察
署八十四年度偵字第二二六號）提起上訴，本院判決如左：
    主  文
原判決撤銷。
本件公訴不受理。
    理  由
一、公訴意旨略以：被告甲○○意圖為自己不法之所有，於民國八十三年十月五日，
    出示其所有之基隆市安樂區○○○段外寮小段六一０段之一三八地號土地及其上
    之建物權狀使告訴人台灣通用傳動機械股份有限公司（下稱台灣通用公司）陷於
    錯誤，而與被告訂立附條件買賣契約書，約定以新台幣（下同）九十三萬四千三
    百七十二元向告訴人購買車號ＩＭ－六０五二號自用小客車一部，約定價款分期
    給付，於付清價款前，該汽車仍屬公司所有，且不得將標的物移離其住址，詎被
    告意圖不法利益，簽發支票支付價款，於繳納一期價款後，即拒絕給付價款，且
    所簽發支票均到期不獲兌現，被告並將該汽車遷移，致生損害於告訴人台灣通用
    公司，因認被告涉刑法第三百三十九條第一項詐欺取財罪嫌及違反動產擔保交易
    法第三十八條規定云云。
二、按同一案件繫屬於有管轄權之數法院者，由繫屬在先之法院審判之，刑事訴訟法
    第八條前段定有明文。又依第八條之規定不得為審判者，應諭知不受理之判決，
    同法第三百零三條第七款復有明文。
三、本院查，被告除於八十三年十月五日有涉犯前開公訴人所指詐欺、違反動產擔保
    交易法事實外，並於(一)同年九月間以同樣之附條件買賣方式向聯邦商業銀行（下
    稱聯邦銀行）辦理汽車貸款五十萬元後，向福特六合汽車公司購買ＩＭ－五四八
    五號自用小客車一部，嗣後亦將該車遷移他處，致生損害於聯邦銀行。(二)同年十
    一月間，先後於同年月十日、十五日簽發以豪盈珠寶公司為發票人、面額分別為
    十七萬七千元、十九萬九千元之支票各一張，交付予告訴人杜菊英以購買二顆一
    克拉之鑽石及一顆一克拉鑽石、四顆零點五三克拉之小鑽，詎屆期均遭退票不獲
    兌現，被告亦逃逸無蹤。
四、參諸本案犯罪事實及被告所犯上開三(一)、(二)部分之犯罪事實，除均犯刑法第三百
    三十九條第一項詐欺取財罪嫌外，本案及(一)部分亦均係以違反動產擔保交易法第
    三十八條規定之方式另犯刑法第三百三十九條第一項詐欺取財罪嫌，其犯罪方法
    相同，所犯為構成要件相同之罪名，犯罪時間且均在八十三年九月至十一月短短
    三月間，時間亦緊接，顯係基於概括犯意而反覆為之者，應為連續犯、牽連犯之
    裁判上一罪，為同一案件。
五、次查，被告所犯上開三(一)、(二)部分犯罪事實分別經臺灣臺北地方法院檢察署於八
    十三年十二月二十日、同年月二十一日以八十三年度偵字第二六二三二號、八十
    三年度偵字第二五八四六號起訴，且均於八十四年一月二十三日繫屬於臺灣臺北
    地方法院（案號分別為八十四年度易字第七三三號、八十四年度易字第七三０號
    ，被告經通緝到案後，重新分案為九十一年度易緝字第一六０、一六一號），而
    本案係於八十四年三月十四日始經檢察官重行起訴繫屬於臺灣基隆地方法院（案
    號為八十四年度易字第三六五號，被告通緝到案後重新分案為九十一年度易緝字
第一七號），有前開起訴書影本各一份、本院被告全國前案紀錄表在卷可稽（起
    訴書見原審卷第六頁及本院卷）。揆諸前述規定，同一案件自應由繫屬在先之臺
    灣臺北地方法院審判，本案依法應為不受理之判決。
六、檢察官上訴意旨指摘原審未及審酌同一案件已先繫屬於臺灣臺北地方法院而諭知
    被告有罪判決，顯有不當，為有理由，應由本院將原審判決撤銷改判。至於原審
    判決以裁判上一罪關係並將被告另於同年十月三十日以附條件買賣方式，將ＩＭ
    －七三四五號自用小客車向美商花旗銀行股份有限公司臺北分行（下稱花旗銀行
    ）辦理動產擔保抵押設定，嗣後亦將該車遷移他處，致生損害於花旗銀行而一併
    裁判部分，因檢察官起訴之本案部分既經為不受理判決，自與該部分不生裁判上
    一罪關係，應由本院併予撤銷，爰為不受理判決。
據上論斷，應依刑事訴訟法第三百六十九條第一項前段、第三百六十四條、第三百零
三條第七款，判決如主文。
本案經檢察官鍾鳳玲到庭執行職務。
中      華      民      國      九十二      年    一    月    二十一    日
                              臺灣高等法院刑事第七庭
                                  審判長法  官  吳啟  民
                                        法  官  蘇  隆  惠
                                        法  官  林  瑞  斌
右正本證明與原本無異。
不得上訴。
                                        書記官  丁  淑  蘭
中      華      民      國      九十二      年    一    月    二十一    日


司法院資訊處製作；財團法人民間司法改革基金會備份。
